# 外贸企业遇到的问题，陈版

提问人：2009masq 时间：2012-05-31 15:26:23
外贸企业A和生产饲料的B是同一集团下的企业，B要出饲料给香港C（B和C签订合同），但是由于B未取得进出口经营权，所以由A代理出口和外汇核销，但是A在账上会做收入和成本（成本挂往来），收入和成本的价格基本一致，A的这种会计核算是否存在风险？

回答人：chenyiwei
回复 2009masq 的帖子
单纯就A的会计处理而言，主要还是考虑“总额法”还是“净额法”的适用问题。如果确实应当适用净额法的，则收入和成本抵销后按净额列报。